---
title: "Tipos de variables en R"
author: "Carlos Ramirez"
date: "`r format(Sys.time(), '%d %B, %Y')`"
output: html_document
---


Existen cuatro tipos de variables atómicas en R las cuales son
números reales, enteros, cadenas de caracteres y variables 
lógicas.

Estas variables se pueden usar en combinación con operaciones
básicas, por ejemplo, suma (+), resta (-), multiplicación (*), división (/)
y operaciones lógicas.



## Asignación de valores a variables

Una variable es cualquier cosa que ocupa un lugar en la memoria.
A cada variable se le asocia uno o varios valores.
Nótese la sintáxis de asignación (`<-`).

```{r}
a <- 3.1416
print(a)
```
El símbolo `=` también puede utilizarse para asignar valores

```{r}
a = 3.1416
a     ## Note that we don't need to use print(a)
```



## Usando R como una calculadora

### Operaciones aritméticas

```{r}
a <- 100*( 3.1416 + 0.999 ) / 3
a
```


```{r}
b <- ( a**2 ) + 3*a
b
```

## Operaciones lógicas

```{r}
TRUE & FALSE
```

```{r}
A <- TRUE | FALSE
```


## Operaciones con texto

```{r}
cadena <- 'Trópico para qué me diste las manos de sol'
cadena
```

## R es sensible a mayúsculas

```{r}
var1 <- 1
# vaR1s This will rise an error
```


